【裁判字號】    98,訴,766
【裁判日期】    981208
【裁判案由】    偽造文書等
【裁判全文】
臺灣高雄地方法院刑事判決               98年度訴字第766號
公  訴  人  臺灣高雄地方法院檢察署檢察官
被      告  己○
上列被告因偽造文書等案件，經檢察官提起公訴（97年度偵字第
14085號、第23058號），本院判決如下：
    主  文
己○犯如附表一所示之玖罪，分別處如附表一所示之刑。又犯行
使偽造私文書罪，處有期徒刑肆月，扣案如附表二所示文書上偽
造之「統一東京小客車租賃股份有限公司」印文壹枚、未扣案偽
造之「統一東京小客車租賃股份有限公司」印章壹顆，均沒收之
。應執行有期徒刑貳年。扣案如附表二所示文書上偽造之「統一
東京小客車租賃股份有限公司」印文壹枚、未扣案偽造之「統一
東京小客車租賃股份有限公司」印章壹顆，均沒收之。
其餘被訴業務侵占、詐欺取財部分，均無罪。
    事  實
一、己○自民國91年11月1 日起擔任統一東京股份有限公司高雄
    辦事處（下稱統一東京公司）之業務員，負責與客戶簽訂車
    輛租賃契約並代收客戶所繳交之保證金等工作，為從事業務
    之人。詎己○意圖為自己不法之所有，分別於如附表一「犯
    罪時間」欄所示時間，向如附表一所示之統一東京公司之客
    戶收取如附表一所示之保證金支票，共計新臺幣（下同）2,
    400,000 元後，均未繳回統一東京公司，以易持有為所有之
    意思，均予以侵占入己。
二、己○為掩飾其侵占如附表一編號2 所示之保證金支票犯行，
    另基於行使偽造私文書之犯意，先於95年10月5 日前某日，
    委由不知情之刻印業者，偽刻「統一東京小客車租賃股份有
    限公司」之印章1 顆（未扣案）後，於95年10月5 日前某日
    （起訴書誤載為95年9 月18日）在如附表二所示之「統一東
    京小客車租賃股份有限公司保證金收據」上蓋用前開偽刻印
    章之印文1 枚，藉此表示統一東京公司收受保證金之意，並
    於95年10 月5日將上開私文書1 張交予如附表一編號2 所示
    之六晟企業有限公司負責人壬○○收受，據以行使，足生損
    害於統一東京公司之權益。嗣統一東京公司於96年11月4 日
    查悉上情，己○為賠償統一東京公司之損害，乃於96年11月
    8 日出具切結書1 紙，並開立面額為2,400,000 元之本票1
    張及面額均為200,000 元之支票12張，預計分12期清償上開
    侵占之保證金款項，且於96年11月15日離職，惟其所簽發上
    開第1 期支票於97年1 月28日屆期，經統一東京公司提示後
    ，竟不獲兌現而退票，己○亦隱匿無蹤。
三、案經統一東京公司訴由臺灣臺北地方法院檢察署呈請臺灣高
    等法院檢察署檢察長令轉臺灣高雄地方法院檢察署檢察官偵
    查起訴。
    理  由
壹、按被告以外之人於審判外之陳述，雖不符刑事訴訟法第159
    條之1 至第159 條之4 之規定，而經當事人於審判程式同意
    作為證據，法院審酌該言詞陳述或書面陳述作成時之情況，
    認為適當者，亦得為證據；當事人、代理人或辯護人於法院
    調查證據時，知有刑事訴訟法第159 條第1 項不得為證據之
    情形，而未於言詞辯論終結前聲明異議者，視為有前項之同
    意，刑事訴訟法第159 條之5 定有明文。本件下列認定事實
    所引用之證據，均經本院依法踐行調查證據程式，公訴人及
    被告己○俱不爭執各該證據之證據能力，且迄至本院言詞辯
    論終結前，未就上開證據之證據能力聲明異議，復查無依法
    應排除其證據能力之情形，本院審酌上開證據之形式及取得
    過程並無瑕疵、與待證事實具有關連性等情況，認為適當，
    揆諸前揭規定，認上開證據俱有證據能力，均得為本案之證
    據。
貳、有罪部分：
一、犯罪事實一部分（業務侵占保證金2,400,000元）：
(一)訊據被告己○於本院審理中先坦承自91年11月1 日起擔任統
    一東京公司之業務員，負責與客戶簽訂車輛租賃契約並代收
    客戶所繳交之保證金、租金等工作，並向如附表一所示之客
    戶收取如附表一所示之保證金支票，面額共計2,400,000 元
    後，未將該等保證金支票繳回統一東京公司，而自行提示兌
    現，以及其曾於96年11月8 日出具上開切結書，並簽發前述
    面額2,400,000 元之本票1 張、面額各為200,000 元之支票
    12張予統一東京公司收受，惟其所簽發上開第1 期支票於97
    年1 月28日屆期，經統一東京公司提示後，不獲兌現而退票
    等事實，惟矢口否認有何業務侵占之犯行，辯稱：伊是與統
    一東京公司之關係企業相關主管、統一東京公司主管、客戶
    等人交際應酬，始挪用部分之保證金，因為交際應酬的金額
    超過統一東京公司內部規定請領交際費用之上限，所以伊沒
    有就交際費用向統一東京公司請款云云（見本院97年度審訴
    字第4535號卷《下稱審訴卷》第32頁、第187 頁反面至188
    頁、本院98年度訴字第766 號卷《下稱訴字卷》第65頁）。
    嗣後則否認全部犯行，辯稱：（公訴人於本院98年11月19日
    最後言詞辯論期日所為論告內容）都不是事實云云（見訴字
    卷第171 頁）。
(二)經查，被告自91年11月1 日起至96年11月15日止擔任統一東
    京公司之業務員，負責與客戶簽訂車輛租賃契約並代收客戶
    所繳交之保證金、租金等工作，以及其曾於96年11月8 日出
    具上開切結書，並簽發前述面額2,400,000 元之本票1 張、
    面額各為200,000 元之支票12張予統一東京公司收受，惟其
    所簽發上開第1 期支票於97年1 月28日屆期，經統一東京公
    司提示後，不獲兌現而退票等事實，為被告所不爭執，復據
    統一東京公司之告訴代理人林永振分別於警詢及偵查中陳述
    綦詳（見臺灣臺北地方法院檢察署《下稱臺北地檢署》97年
    度他字第234 號卷《下稱偵一卷》第8 至9 、51至53頁），
    並有辭職書、切結書、面額2,400,000 元之本票各1 紙、面
    額200,000 元之支票12張、退票理由單1 張在卷可稽（見偵
    一卷第11、15至20、37頁），堪可認定。
(三)被告分別於如附表一「犯罪時間」欄所示時間，向如附表一
    所示之統一東京公司之客戶收取車輛租賃契約之保證金支票
    ，共計新臺幣（下同）2,400,000 元後，均未繳回統一東京
    公司之事實，業據被告分別於偵訊及本院審理中坦承不諱（
    見臺北地檢署97年度偵緝字第798 號卷《下稱偵二卷》第11
    至12頁、審訴卷第32、34、122 、187 至188 頁、訴字卷第
    65頁），並據統一東京公司之告訴代理人林永振分別於警詢
    及偵訊中陳稱：己○自95年9 月起至96年11月15日離職時止
    ，分別向如附表一所示之8 家客戶收取之保證金支票共計
    2,400,000 元，均未繳回統一東京公司，己○都叫客戶開立
    沒有抬頭、沒有記載禁止背書轉讓的支票，統一東京公司於
    96年11月間發現後，有找己○協商，當時己○尚未離職，己○有簽下切結書及本票，但後來就聯絡不上己○等語（見偵
    一卷第8 至9 、51至53頁），並有如附表一所示編號1 至9
    所示之客戶與統一東京公司間之汽車租賃契約書影本、交貨
    與驗收證明書影本各11份、統一東京公司內部簽呈（有關契
    約內容）1 張在卷可稽（見審訴卷第43、48、51至53、61、
    66至67、71、74、107 至110 、112 至118 頁、訴字卷第34
    至35頁），已堪認定。另其中如附表一編號1 所示之支票於
    95年10月31日經人提示後存入被告開設於臺灣中小企業銀行
    三民分行00000000000 號帳戶（下稱臺灣企銀帳戶）內之事
    實，有該支票正反面影本各1 份在卷可稽（見審訴卷第42頁
    ）；如附表一編號2 所示之支票，由六晟企業有限公司（下
    稱六晟公司）負責人壬○○於96年10月5 日將該支票交付予
    被告收受，被告並於95年10月12日提示後，將款項存入其上
    開臺灣企銀帳戶內等事實，除據證人壬○○於本院審理中證
    述：六晟公司於95年9 月初與統一東京公司業務員己○接洽
    租車事宜，約在95年9 月底交錢，從開始接洽至完成交易都
    是伊一手包辦，且均是與己○接觸，沒有接觸過統一東京公
    司的其他業務，伊租車的保證金是19萬元，一開始就付出去
    等語（見訴字卷第66至68頁）可證外，復有如附表一編號2
    所示之支票正反面影本、支票存根影本各1 份在卷可稽（見
    審訴卷第45至46頁）；如附表一編號3 所示之支票經被告於
    96年2 月6 日收受乙節，有付款簽收簿1 紙附卷可參（見偵
    一卷第24頁）；如附表一編號4 所示之支票，係由沅泰行職
    員甲○○於96年4 月9 日交付予被告收受之事實，亦經證人
    甲○○於本院審理中亦證稱：沅泰行有向統一東京公司租用
    車號3072-DD 號、3073-DD 號的車輛，與沅泰行接觸的業務
    員是己○，上開2 車的保證金是開立支票後交給己○等語（
    見訴字卷第116 至117 、120 頁），並有付款簽收簿1 紙在
    卷可證（見偵一卷第24頁）；如附表一編號7 所示之支票，
    由被告於96年6 月26日收受後，並於96年6 月27日提示後，
    將款項存入其上開臺灣企銀帳戶內之事實，有如附表一編號
    7 所示之支票存根影本、陽信商業銀行民族分行98年9 月23
    日陽信民族字第980036號函及所附帳戶明細表、支票正反面
    影本各1 份附卷足憑（見審訴卷第70頁、訴字卷第59至61頁
    ）；如附表一編號8 所示之支票，由被告於96年8 月2 日收
    受乙節，有該支票影本及簽收章1 張在卷可參（見審訴卷第
    73頁）；如附表一編號9 所示之支票於96年9 月19日經人提
    示後存入被告上開臺灣企銀帳戶內之事實，則有第一商業銀
    行五甲分行98年9 月16日（98）一五字第200 號函及所附支
    票正反面影本各1 份可參（見訴字卷第57至58頁），益徵被
    告收受如附表一所示之保證金支票後，確實未將支票或款項
    繳回統一東京公司，而予以侵占入己無訛。
(四)又依卷內現存資料顯示，除如附表一編號2 所示支票由被告
    於95年10月5 日收受、編號3 所示支票由被告於96年2 月6
    日收受、編號4 所示支票由被告於96年4 月9 日收受、編號
    7 所示支票由被告於96年6 月26日收受、編號8 所示支票由
    被告於96年8 月2 日收受等事實，分別有上述之支票存根、
    付款簽收簿、簽收章可證（見偵一卷第24頁、審訴卷第46、
    70、73頁）外，其餘如附表一編號1 、5 、6 、9 所示支票
    ，並無證據顯示被告收受該等支票之確切日期。而參諸證人
    即統一東京公司經理辛○○於本院審理中證稱：統一東京公
    司業務員在收到客戶給付之現金或支票後，公司規定要馬上
    繳回，如果是收款當天很晚才收到款項，允許隔天才繳回公
    司，如果是收到支票，業務員沒有權力先行兌現後才將同額
    現金繳回公司，另公司與客戶的車輛租賃契約是從交車當天
    開始算起租日，所以通常交貨與驗收證明書上的租賃期間始
    點，就是交車當天或前一天，而原則上客戶應該在交車當天
    就給付租金及保證金，但有些客戶會拖，所以公司會寬限1
    個月，所以公司也容許業務員在交車後最遲1 個月內繳回租
    金及保證金等語（見訴字卷第113 至114 頁），參以統一東
    京公司之告訴代理人乙○○於本院審理中陳稱：卷附之交貨
    與驗收證明書類似收據，當客戶實際收受車輛後，統一東京
    公司會要求客戶在該證明書之客戶簽收欄蓋用客戶之大小章
    ，但有時客戶之承辦人員必須要就車輛作內部驗收的動作，
    所以統一東京公司會寬限1 至2 週，有時到1 個月，讓客戶
    處理自己內部的程序後，再將蓋用大小章之交貨與驗收證明
    書交給統一東京公司之業務員，而統一東京公司則以業務員
    繳回此張交貨與驗收證明書之時點作為車輛驗收的日期，客
    戶給付租金、保證金的日期通常早於該驗收日期等語（見訴
    字卷第126 頁），堪認被告收取如附表一所示之保證金支票
    後，應於收受當日立即繳回統一東京公司，如收受當日時間
    過晚，不及繳回，亦應於收受翌日繳回，抑或至遲應於各該
    汽車租賃契約之租賃期間起租日起1 個月內繳回統一東京公
    司。準此，應認被告收受如附表一編號2 至4 、7 至8 所示
    支票後，至遲應於收受之翌日繳回統一東京公司，另被告收
    受如附表一編號1 、5 至6 、9 所示支票後，至遲應於各該
    汽車租賃契約起租日起1 個月內將支票繳回統一東京公司。
    是被告侵占如附表一編號1 至9 所示支票之時點，即為上開
    應繳回支票之期限內未繳回支票之時（詳如附表一之犯罪事
    實欄）。
(五)被告固於本院審理後階段否認全部之犯行，惟倘若被告未曾
    收受如附表一所示之保證金支票，當無須在離職前夕與其母
    裴徐美英共同簽立內容略為：願共同償還己○積欠統一東京
    公司2,400,000 元債務等語之切結書1 紙、面額2,400,000
    元之本票1 張、面額各為200,000 元之支票12張，交予統一
    東京公司收受，更無須在本件偵查及本院準備程序中一再表
    示確實有收受如附表一所示之保證金支票共計2,400,000 元
    後，未繳回統一東京公司，而自行提示兌現等語（見偵二卷
    第11至12頁、審訴卷第32、122 頁），足認被告此部分之否
    認，與事實不符，不足採信。又被告於本院審理前階段辯稱
    ：伊是與統一東京公司之關係企業相關主管、統一東京公司
    主管、客戶等人交際應酬，始挪用部分保證金，因交際費用
    超過統一東京公司內部規定之上限，故未就交際費用向統一
    東京公司請款云云，並提出心鑽視聽廣場之消費金額分別為
    8,500 元、7,500 元、15,000元之免用統一發票收據3 紙、
    其自行製作之宴客清單1 紙為證（見偵二卷第24至25頁）。
    惟查，被告所提出之上開免用統一發票收據均未記載消費日
    期，其自行製作之宴客清單亦無其他資料足以佐證其內容記
    載之真實性，已難資為被告前述抗辯之證明。且被告身為統
    一東京公司之業務員，負責向客戶收取保證金之現款或支票
    ，其於收取保證金後，本有立即繳回統一東京公司之義務，
    並無權限任意挪作他用，縱被告前開所辯屬實，亦無解其侵
    占之罪責。況證人即統一東京公司經理辛○○於本院審理中
    證稱：公司規定如有與客戶應酬交際之必要，要事先報備，
    如果事先有報備，主管也同意，事後向公司請款，公司一定
    會付款等語（見訴字卷第115 頁）；統一東京公司之告訴代
    理人陳松澤於偵查中則陳稱：宴客都有報備程序，5,000 元
    以內是經理的權限，5,000 元以上則是總經理的權限，一般
    宴客時雖由業務員付錢，但都是由主管在主導等語（見偵二
    卷第21頁）；另統一東京公司之告訴代理人乙○○、丁○○
    於本院審理中則陳述：公司對於交際費用有一定之規範，被
    告亦曾於96年10月4 日依正常程序向公司請領2,300 元之交
    際費用等語（見審訴卷第33頁反面），並提出與其所述相符
    之統一東京公司交際費管理辦法、費用申請單、交際費（餐
    飲）開支明細表各1 份為證（見審訴卷第77至80頁），足認
    統一東京公司對於交際費用支出有一定之規範及請款程序，
    業務員於宴客之前需先向公司報備，得相關主管之核准後，
    始得於宴客後依規定向公司請款，及被告確實知悉上開規定
    而曾於96年10月4 日依正常程序向統一東京公司請領2,300
    元之交際費用無訛。準此，倘若被告確因與統一東京公司之
    主管、客戶或關係企業之主管，因業務上之需要而支出若干
    金額之交際費用，自可按規定向公司報備及請款，無須挪用
    其向客戶收取之如附表一所示支票；且被告既知悉統一東京
    公司對於交際費用請領金額有所限制，自應於交際應酬時有
    所規劃，縱不慎逾可請領金額之上限，亦不得以此作為擅自
    挪用如附表一所示支票款項之正當理由。
(六)綜上，被告擔任統一東京公司之業務員，負責向客戶收取保
    證金等業務，其於收取如附表一所示之支票後，未繳回統一
    東京公司，而予以侵占入己之事實，堪以認定。被告前開所
    辯，均屬卸責之詞，不足採信。此部分事證明確，應予依法
    論科。
二、犯罪事實二部分（行使偽造私文書）：
(一)訊據被告矢口否認有何行使偽造私文書之犯行，辯稱：伊沒
    有盜刻統一東京公司之印章，也沒有使用盜刻的印章盜蓋在
    如附表二所示之保證金收據上，將該保證金收據交給六晟公
    司云云。
(二)經查，如附表二所示之保證金收據上之「統一東京小客車租
    賃股份有限公司」印文1 枚，與統一東京公司真正之印章、
    印文不符之事實，為被告所不否認（見審訴卷第124 、188
    頁），並有統一東京公司與第三人興富發建設股份有限公司
    間之保證金收據1 紙、統一東京公司變更登記表2 張、公司
    印鑑章及銀行印鑑章管理辦法1 份、統一東京公司之公司印
    鑑交接清冊4 張在卷可稽（見審訴卷第129 至137 頁），堪
    可認定。
(三)又如附表一編號2 所示之支票，係六晟公司負責人壬○○於
    95年10月5 日交付予被告收受乙節，業經認定如前。而證人
    壬○○於本院審理中證稱：六晟公司於95年9 月間向統一東
    京公司租車，租賃期間為3 年，從接洽到完成交易，以及之
    後契約持續期間，伊都只接觸己○，六晟公司的其他員工也
    不可能接觸過其他統一東京公司之業務，因為租車事宜是伊
    一手包辦，鈞院提示的保證金收據（指如附表二所示之收據
    ）是伊支付保證金19萬元後所收取之收據，伊收到該收據時
    ，收據上的「統一東京小客車租賃股份有限公司」印文就已
    經存在了，但伊現在不記得該張保證金收據是己○親手交給
    伊或統一東京公司郵寄給伊，也不記得收到該收據的確切時
    間了等語（見訴字卷第66至69頁）；另統一東京公司之告訴
    代理人庚○○分別於本院審理中當庭及以書狀表明：統一東
    京公司發現被告侵占保證金後，有向各個客戶查詢，六晟公
    司說有交付保證金給被告，並提出如附表二所示的假收據給
    統一東京公司，但統一東京公司根本沒有收到六晟公司的保
    證金，核對後才發現六晟公司給的如附表二所示收據上印章
    不對，而六晟公司將該張假收據交給統一東京公司後，要求
    統一東京公司補發1 張真正之保證金收據，以保障其日後請
    求返還保證金之依據，所以統一東京公司後來有再補發一張
    收據給六晟公司，由業務人員親自交付等語（見訴字卷第12
    7 、132 頁），並提出與其所述相符之六晟公司聲明書、對
    象為六晟公司、編號000205號之保證金收據客戶收執聯、會
    計聯各1 份為證（見訴字卷第88、133 至134 頁），此外，
    復有如附表二所示之保證金收據1 紙附卷可佐。衡之證人壬○○固對於如附表二所示之保證金收據，是否被告親自交付
    乙節不復記憶，惟證人壬○○代表六晟公司向統一東京公司
    租賃如附表一編號2 所示之車輛時，自洽談租賃事宜、完成
    租賃契約至契約履行期間，既均只與被告接觸，而未接觸過
    統一東京公司其他業務員，參以統一東京公司既未實際收到
    該租賃契約之保證金19萬元，自不可能由被告以外之人員另
    行製作保證金收據後親自交付或郵寄予六晟公司，是如附表
    二所示之保證金收據，當是被告於95年10月5 日前某日委由
    不知情之刻印業者，偽刻「統一東京小客車租賃股份有限公
    司」印章後，蓋用於該保證金收據上，並在證人壬○○於95
    年10月5 日支付如附表一編號2 所示之保證金支票後，將如
    附表二所示之保證金收據交付予證人壬○○而行使之，以示
    統一東京公司已收受該張保證金支票之意。被告空言辯稱：
    伊沒有盜刻印章，也沒有盜蓋印文後交付給壬○○云云，顯
    與事實不符，洵不足採。
(四)綜上，被告於95年10月5 日前某日委由不知情之刻印業者，
    偽刻「統一東京小客車租賃股份有限公司」印章後，蓋用於
    如附表二所示之保證金收據上，並於95年10月5 日持之向證
    人壬○○行使之事實，堪以認定。被告前開所辯，均屬臨訟
    卸責之詞，不足採信。此部分事證明確，應予依法論科。
三、論罪科刑：
(一)查被告自91年11月1 日起至96年11月15日止，任職於統一東
    京公司擔任業務員，負責與客戶簽訂車輛租賃契約並代收客
    戶所繳交之保證金等工作，業經本院認定如前，足認被告為
    從事業務之人。是被告利用其職務上向客戶收取保證金之機
    會，將其業務上持有如附表一編號1 至9 所示之保證金支票
    ，變易持有為所有之意思，予以侵占入己之行為，均屬業務
    侵占之行為。是核被告所為如犯罪事實一即如附表一編號1
    至9 所載之9 次犯行，均係犯刑法第336 條第2 項業務侵占
    罪。
(二)被告在如附表二所示之保證金收據上偽造之印文1 枚，係用
    以表示統一東京公司收受該筆保證金之意，不待依習慣或特
    約，單從形式上觀察，即足以知悉其所表示上開用意之證明
    ，自屬刑法第210 條所稱之私文書。是核被告所為如犯罪事
    實二部分，係犯刑法第216 條、第210 條行使偽造私文書罪
    。被告利用不知情之刻印業者偽刻「統一東京小客車租賃股
    份有限公司」之印章以遂行其犯行，為間接正犯。被告偽刻
    印章、於如附表二所示私文書上偽造「統一東京小客車租賃
    股份有限公司」印文之行為，均為偽造該私文書之階段行為
    ；其偽造私文書後進而行使，偽造之低度行為應為行使之高
    度行為所吸收，均不另論罪。
(三)被告所犯上開9 次業務侵占行為、行使偽造私文書行為，犯
    意各別，行為互殊，均應予分論併罰。爰審酌被告受僱於統
    一東京公司，不思忠於職守，竟利用職務之便，迭次將其業
    務上所持有之保證金支票侵占入己，有違本分殊甚，為掩飾
    自身業務侵占犯行，竟偽造保證金收據並持之行使，損害統
    一東京公司之權益甚鉅，所為實不足取，且被告迄今未賠償
    統一東京公司之損害，另參酌被告之教育程度為專科畢業（
    見訴字卷第8 頁之個人基本資料查詢結果），於此之前並無
    前科，素行非劣，有臺灣高等法院被告前案紀錄表1 紙可稽
    ，暨其犯罪之手段、所生危害、犯後態度等一切具體情狀，
    分別量處如主文所示之刑，並定其應執行刑，以示懲儆。又
    中華民國96年罪犯減刑條例業於96年7 月4 日公布，並於同
    年16日施行，本件被告所犯之犯罪事實一其中如附表一編號
    1 至6 所示之6 罪，犯罪時間均在96年4 月24日以前，所涉
    罪名與宣告刑符合該條例第2 條第3 款規定，亦無該條例第
    3 條所列不予減刑之情形；且被告係於97年4 月9 日即上開
    條例施行後始經臺北地檢署通緝乙節，有該署通緝書1 份在
    卷可稽（見臺北地檢署97年度偵字第6231號卷第6 至7 頁）
    ，核與該條例第5 條所規定不得減刑之規定不符，爰依同條
    例第7 條之規定，就被告所犯之犯罪事實一其中如附表一編
    號1 至6 所示之6 罪，各減其宣告刑二分之一，並依法諭知
    其宣告刑及減得之刑。末查，被告所偽造如附表二所示之保
    證金收據上所偽造之「統一東京小客車租賃股份有限公司」
    印文1 枚，及雖未扣案然並無證據證明業已滅失之偽造「統
    一東京小客車租賃股份有限公司」印章1 顆，不問屬於犯人
    與否，均應依刑法第219 條之規定，於被告所犯行使偽造私
    文書罪項下及定執行刑部分宣告沒收之。至如附表二所示之
    私文書本身，因業經交付予證人壬○○而行使之，已非被告
    所有，爰不予宣告沒收。
參、無罪部分：
一、被訴業務侵占租金23,000元部分：
(一)公訴意旨另以：被告己○意圖為自己不法之所有，於96年4
    月4 日向告訴人統一東京公司之客戶沅泰行（經公訴人當庭
    更正為沅泰行代東泰食品行《下稱東泰行》向統一東京公司
    承租車輛），收取該客戶向統一東京公司所承租車號9362-G
    G 號汽車之如附表三編號4 、5 所示之租金支票共2 張，合
    計23,000元後，未繳回統一東京公司，以易持有為所有之意
    思，予以侵占入己。公訴人並當庭補充陳述以：被告己○向
    東泰行所收取之如附表三編號1 至3 、6 至12所示之租金支
    票共10張後，亦侵占入己（見訴字卷第153 頁）。因認被告
    己○此部分所為，亦涉犯刑法第336 條第2 項業務侵占罪等
    語。
(二)按檢察官就被告犯罪事實，應負舉證責任，並指出證明之方
    法；犯罪事實應依證據認定之，無證據不得認定犯罪事實；
    不能證明被告犯罪者，應諭知無罪之判決，刑事訴訟法第16
    1 條第1 項、第154 條第2 項、第301 條第1 項分別定有明
    文。次按事實之認定，應憑證據，如未能發現相當證據，或
    證據不足以證明，自不能以推測或擬制之方法，為裁判之基
    礎。且認定不利於被告之事實，須依積極證據，苟積極證據
    不足為不利於被告事實之認定時，即應為有利於被告之認定
    ，更不必有何有利之證據；又刑事訴訟法上所謂認定犯罪事
    實之積極證據，係指適合於被告犯罪事實之認定之積極證據
    而言，雖不以直接證據為限，間接證據亦包括在內，然而無
    論直接或間接證據，其為訴訟上之證明，須於通常一般之人
    均不致有所懷疑，而得確信其為真實之程度者，始得據為有
    罪之認定，倘其證明尚未達到此一程度，而有合理之懷疑存
    在，無從使事實審法院得有罪之確信時，即應由法院諭知被
    告無罪之判決（最高法院30年上字第816 號、29年上字第31
    05號、40年臺上字第86號、76年臺上字第4986號判例意旨可
    資參照）。
(三)公訴人認被告涉犯此部分業務侵占犯行，無非以被告之供述
    、告訴人統一東京公司之指述及其告訴代理人於警詢、偵訊
    及本院審理中之陳述為其論據。然訊據被告固坦承有收受如
    附表三所示之租金支票共12張後，未繳回統一東京公司，而
    自行提示兌現之事實，惟堅決否認有何業務侵占之犯行，辯
    稱：(1)此部分之款項是伊幫統一東京公司代墊客戶租用之車
    輛，所製作車廂廣告之費用，伊有把這部分的發票傳真給統
    一東京公司的辛○○經理。(2)如附表三所示之租金支票是東
    泰行開立的，但因為車號9362-GG 號汽車的租賃契約存在於
    統一東京公司與沅泰行之間，所以統一東京公司拒收東泰行
    的租金支票，叫伊去找沅泰行在該12張租金支票上背書，但
    沅泰行不肯，所以伊就自己將支票兌現後，再將票款匯給統
    一東京公司，伊沒有侵占此部分的款項等語，並提出傳真1
    紙為證（見審訴卷第58頁）。
(四)經查，東泰行因與沅泰行有業務往來關係，故委請沅泰行出
    具名義，代東泰行向統一東京公司承租車號9362-GG 號汽車
    ，租賃期間自95年6 月6 日起至98年6 月6 日止共計3 年，
    並開立發票人為東泰行負責人林秀美之支票以代替租金之支
    付，其中第1 年及第2 年之租金支票（第2 年租金支票如附
    表三所示）均交予被告收受等事實，業據證人即統一東京公
    司經理辛○○於本院審理中證稱：沅泰行承租9362-GG 號汽
    車共租3 年，每年一次開12張租金支票，並一次交付12張支
    票，是1 年1 年開等語（見訴字卷第112 至113 頁）；證人
    即沅泰行職員甲○○於本院審理中證稱：9362-GG 號汽車租
    賃契約雖然是沅泰行與統一東京公司簽約，但沅泰行有要求
    己○將該車過戶給東泰行等語（見訴字卷第119 頁）；另證
    人即東泰行負責人林秀美於本院審理中證稱：東泰行的貨源
    都是沅泰行供應，且伊與沅泰行老闆是好朋友，沅泰行對於
    租車一事又比較清楚，所以東泰行有以沅泰行的名義向統一
    東京公司租用9362-GG 號汽車，伊從95年6 月開始租這輛車
    ，第1 年就1 次開到期日是95年6 月至96年5 月的租金支票
    共12張交給己○，第2 年的部分，伊是於96年5 、6 月間1
    次開到期日是96年6 月至97年5 月的租金支票共12張，從臺
    北寄給己○，事後也有打電話與己○確認有無收到支票一事
    等語（見訴字卷第149 至152 頁），並有驗收資料、交貨與
    驗收證明書、汽車租賃契約書、契約管理表各1 份在卷可稽
    （見審訴卷第54至58頁）。另被告於96年5 、6 月間收受如
    附表三所示之租金支票12張後，未繳回統一東京公司，而自
    行提示兌現乙節，業據被告自承如前，且其中如附表三編號
    1 所示之租金支票1 張，經被告提示兌現；如附表三編號2
    至7 所示之租金支票6 張，亦分別經人提示兌現，被告並於
    96年12月6 日後某日匯款10,725元予統一東京公司；如附表
    三編號8 至12所示之租金支票5 張則未經兌現，被告並於96
    年12月間交付予統一東京公司等情，據統一東京公司之告訴
    代理人乙○○陳述無誤（見訴字卷第169 、172 頁），並有
    華南商業銀行龍江分行97年12月10日華龍存第097202號函及
    所附之如附表三編號1 至7 所示支票正反面影本各1 份、中
    國信託商業銀行股份有限公司98年1 月8 日中信銀字第0982
    2271201189號函、國泰世華商業銀行館前分行98年1 月13日
    （98）國世館前字第019 號函、台新國際商業銀行98年1 月
    13日台新作文字第9800493 號函、日盛國際商業銀行股份有
    限公司個人理財處98年1 月16日日銀字第0982W00005420 號
    函各1 紙附卷可參（見審訴卷第138 至143 、146 至149 頁
    ），則被告於96年5 、6 月間收受如附表三所示之租金支票
    共12張後，將其中附表三編號1 至7 所示支票自行提示兌現
    或轉交他人提示兌現，另附表三編號8 至12所示之支票遲至
    96年12月間始交付予統一東京公司之事實，均堪認定。
(五)惟查，統一東京公司之告訴代理人乙○○於本院審理中陳稱
    ：9362-GG 號汽車承租人是沅泰行，但租金支票是東泰行開
    立的，此不符合統一東京公司收票的原則，統一東京公司恐
    將來有爭執，故不收東泰行開立的支票，將之退回給己○，
    要求己○另外請沅泰行開票或在東泰行的支票上背書，只要
    己○有辦法讓沅泰行重新開票或在東泰行的支票上背書，讓
    支票開票人與租賃契約間有脈絡可尋，統一東京公司都可以
    接受，伊不知道己○之後跟沅泰行、東泰行怎麼談，總之己○後來說客戶會改用匯款之方式把租金匯給統一東京公司，
    而第1 年的租金、第2 年第1 期即96年6 月份的租金（即如
    附表三編號1 所示部分）確實都有以匯款方式匯入統一東京
    公司帳戶，但第2 年第2 期以後的租金就都沒有匯，統一東
    京公司才開始查等語（見訴字卷第169 頁），堪認被告辯稱
    ：統一東京公司拒收東泰行之支票等語，洵屬有據。而統一
    東京公司既拒收東泰行所開立第1 年之租金支票、第2 年即
    如附表三所示之租金支票，並全數退回予被告，足認被告已
    不負繳回如附表三所示「租金支票」本身之義務。且統一東
    京公司既然對於上開9362-GG 號汽車之第1 年、第2 年第1
    期之租金款項匯入其帳戶後，不過問匯款來源，且在此段持
    續有租金款項匯入之期間內，對於此種給付租金方式無任何
    異議，堪認統一東京公司容許或默許被告不將業務上收取之
    租金支票繳回，轉為由被告、東泰行或沅泰行以現金匯款之
    方式給付租金。準此，被告於96年5 、6 月間收取如附表三
    所示之租金支票後，既已無繳回統一東京公司之義務，則無
    論其自行提示兌現、交由他人提示兌現如附表三編號1 至7
    所示租金支票，抑或遲至96年12月間（即其前開侵占如附表
    一所示保證金支票犯行遭統一東京公司發現後），始將如附
    表三編號8 至12所示之5 張租金支票繳回，均不該當業務侵
    占之犯行，縱被告未如期轉匯上開9362-GG 號汽車之第2 年
    第2 期起之租金款項，亦僅屬被告與統一東京公司間之民事
    糾紛，核與刑法業務侵占之構成要件不符。
(六)被告收取如附表三所示之租金支票後，既無繳回統一東京公
    司之義務，而不該當刑法業務侵占罪，則其辯稱：伊將如附
    表三編號4 、5 所示款項幫統一東京公司代墊客戶車廂廣告
    費用等語，已無審究之必要，爰不贅述，附此敘明。
(七)綜上所述，被告固於96年5 、6 月間收取如附表三所示之租
    金支票共12張後，將其中如附表三編號1 所示支票自行提示
    兌現，將如附表三編號2 至7 所示支票交由他人提示兌現，
    另於96年12月間始將如附表三編號8 至12所示支票交付予統
    一東京公司，惟被告既無將如附表三所示支票繳回統一東京
    公司之義務，其上開所為自不該當刑法業務侵占之犯行。此
    外，復查無其他積極證據足資認定被告確有檢察官所指之此
    部分業務侵占犯行，揆諸前揭法條、判例意旨之說明，自應
    就此部分為被告無罪之諭知。
二、被訴詐欺取財部分：
(一)公訴意旨另以：被告己○意圖為自己不法之所有，明知積欠
    統一東京公司上開債務，經濟陷於困境，已無資力償還新債
    本息，而無還款之真意，竟於97年1 月5 日在屏東縣里港鄉
    里○路15號，持高雄市第二信用合作社（下稱高雄二信）之
    支票號碼EA0000000 號（起訴書誤載為EA00000000號）、發
    票人斐俊、到期日97年4 月7 日、面額300,000 元之支票1
    張，向丙○○（起訴書誤載為呂文欽）訛稱：欲投資代理大
    陸地區日光燈管生意急需現金週轉云云，致丙○○陷於錯誤
    而如數貸與，詎前開支票屆期經提示，因存款不足而遭退票
    ，被告斐俊亦避不見面，逃匿無蹤，丙○○始知受騙。案經
    丙○○（此部分刑事告訴狀所載告訴人為櫻馫興業股份有限
    公司《下稱櫻馫公司》，丙○○則為櫻馫公司法定代理人）
    訴由高雄地檢署檢察官偵查起訴，因認被告己○涉犯刑法第
    339 條第1 項詐欺取財罪嫌等語。
(二)訊據被告己○固坦承有於上開時、地，持前開高雄二信之支
    票向告訴人即櫻馫公司法定代理人丙○○借款300,000 元之
    事實，惟堅決否認有何詐欺取財之犯行，辯稱：因為伊侵占
    統一東京公司款項的事情被查到，與統一東京公司協調還款
    事宜，當時講好從97年1 月28日起，每月償還統一東京公司
    200,000 元，伊母親要出售房屋來籌款，但房子無法在短時
    間內脫手，所以伊才向丙○○借款，伊向丙○○借錢時，有
    告訴丙○○借來的錢是用來償還統一東京公司的，伊原本與
    丙○○約定97年4 月1 日還款，但伊沒有錢，所以才沒有還
    丙○○，伊沒有詐騙丙○○，至於伊雖有邀約丙○○投資省
    電燈泡的生意，但丙○○沒有答應等語。
(三)經查，被告於97年1 月5 日在屏東縣里港鄉里○路15號，持
    上開高雄二信之支票1 張，向丙○○借款300,000 元，及該
    高雄二信之支票屆期經提示，因存款不足而遭退票等事實，
    為被告所不爭執，核與證人即櫻馫公司經理戊○○於本院審
    理中證稱：伊知道被告本來跟丙○○借500,000 元，後來變
    成300,000 元，丙○○後來確實有拿一筆錢給被告等語（見
    訴字卷第70、72頁）；證人即櫻馫公司法定代理人丙○○分
    別於偵查及本院審理中證稱：被告有向櫻馫公司借300,000
    元，說要投資日光燈，需資金周轉，鈞院提示之支票（指上
    述高雄二信之支票）即為被告交付櫻馫公司作為借款之擔保
    等語（見臺灣高雄地方法院檢察署《下稱高雄地檢署》97年
    度偵字第14085 號卷第5 頁、訴字卷第121 頁），復有上開
    高雄二信之支票及退票理由單影本各1 紙可參（見高雄地檢
    署97年度他字第4906號卷《下稱高雄他字卷》第2 頁），堪
    以認定。
(四)惟查，丙○○以櫻馫公司法定代理人身分，委請王國論律師
    為告訴代理人，對被告提出本件告訴時，於刑事告訴狀上載
    明：大略於96年11月間，即聽聞被告自任職之統一東京公司
    離職，但不知何故，嗣被告於97年1 月間邀約告訴人（依前
    後文意，應指丙○○）共同投資創業，因非熟識，且對被告
    能力、操守無從瞭解，故予以拒絕，惟被告不死心，聲稱其
    與原任職之公司仍有財務糾紛，要求支借解決糾紛之費用30
    0,000 元，一再糾纏下，只好支借給他（指被告）等語，有
    刑事告訴狀1 份在卷可稽（見高雄他字卷第1 頁），該份刑
    事告訴狀固以告訴代理人王國論律師之名義提出，惟王國論
    律師為執業律師，並非櫻馫公司之職員，綜觀全卷，亦無何
    證據資料顯示王國論律師有參與被告向丙○○洽借上開300,
    000 元之過程，則上開刑事告訴狀所載內容，倘非經丙○○
    告知王國論律師，王國論律師自不可能自行編造出上開借款
    時間及原因。參以丙○○於本院審理中以證人身分到庭作證
    時，固證稱：伊借款給己○時，只知道被告與統一東京公司
    間有爭執，但己○表示已與統一東京公司談清楚，伊相信己○已處理完畢，己○向伊借300,000 元時，沒有表明所借款
    項會先用來處理與統一東京公司間之債務糾紛，只說要去大
    陸進口日光燈生意，己○表示之前做過統一超商（7-11）的
    業務，跟7-11關係很熟，賺到錢就可以還伊等語（見訴字卷
    第121 至123 頁），惟經本院質問證人丙○○：如始終認為
    借款30萬元目的是為投資，為何在告訴狀表示是因被告與原
    任職公司有財務糾紛，要求支借解決糾紛之費用？證人丙○○先是答稱：是到後來統一東京公司的經理來拜訪伊，伊才
    知道被告與統一東京公司間之糾紛沒有解決等語，經本院再
    次追問後，則選擇沈默不答，有本院審判筆錄可證（見訴字
    卷第124 頁），則被告是否確實以投資生意為由，詐騙證人
    丙○○出借30萬元款項，已屬可疑。
(五)又證人丙○○於本院審理中證稱：伊借錢給被告時，戊○○
    都在場，當時講得很清楚，借錢是要投資使用，沒有說是用
    來處理統一東京公司的債務云云（見訴字卷第123 頁），惟
    證人戊○○於本院審理中則證稱：己○與丙○○在位於里港
    之櫻馫公司租用的生產合作社辦公處所內，談錢的事時，伊
    有在場，當時剛好卡在投資、還款2 件事中間，伊不知道己○到底是跟丙○○說要投資還是還款，但伊有聽到己○說已
    經開支票給統一東京公司處理了，伊不能明確回答丙○○交
    付300,000 元給己○的目的為何等語（見訴字卷第69至72頁
    ），倘確如證人丙○○所述，被告向證人丙○○商借前述之
    300,000 元時，明確表示借錢是要投資使用，則始終在場之
    證人戊○○自不可能不清楚被告借款之目的？況證人戊○○
    亦證稱：當時有談到還款、己○已開支票給統一東京公司處
    理等事情等語，堪認被告辯稱：向丙○○借錢時，有告訴丙○○借來的錢是用來償還統一東京公司的等語，並非全然無
    據。
(六)綜上所述，被告向證人丙○○支借300,000 元款項後，未能
    如期償還乙節，固屬事實，惟證人丙○○之指述有上述之前
    後矛盾及無法合理解釋之處，且被告就此部分所為抗辯，亦
    非全然無據，依本件公訴人所提之證據，尚不足使本院確信
    被告向證人丙○○借款時，確以佯稱：欲投資生意之不實理
    由，詐騙證人丙○○交付款項，自難逕以詐欺取財罪相繩。
    此外，復查無其他積極證據足資認定被告確有檢察官所指之
    詐欺取財犯行，揆諸上開法條、判例意旨之說明，自應就此
    部分為被告無罪之諭知。
據上論斷，應依刑事訴訟法第299 條第1 項前段、第301 條第1
項，刑法第336 條第2 項、第216 條、第210 條、第219 條、第
51條第5 款，刑法施行法第1 條之1 ，判決如主文。
本案經檢察官陳俊秀到庭執行職務。
中    華    民    國    98    年    12    月    8     日
                  刑事第十七庭  審判長法  官  陳建和
                                      法  官  余銘軒
                                      法  官  毛妍懿
以上正本證明與原本無異。
如不服本判決應於收受送達後10日內向本院提出上訴書狀，並應
敘述具體理由；如未敘述上訴理由者，應於上訴期間屆滿後20日
內向本院補提理由書（均須按他造當事人之人數附繕本）「切勿
逕送上級法院」。以上正本證明與原本無異。
中    華    民    國    98    年    12    月    9     日
                                      書記官  林晏光
附錄本案論罪科刑法條：
中華民國刑法第336條第2項
（業務侵占罪）
對於業務上所持有之物，犯前條第1 項之罪者，處6 月以上5 年
以下有期徒刑，得併科3 千元以下罰金。
中華民國刑法第216條
（行使偽造變造或登載不實之文書罪）
行使第210 條至第215 條之文書者，依偽造、變造文書或登載不
實事項或使登載不實事項之規定處斷。
中華民國刑法第210條
（偽造變造私文書罪）
偽造、變造私文書，足以生損害於公眾或他人者，處5 年以下有
期徒刑。
附表一：業務侵占保證金支票部分：
┌─┬────┬─────┬────┬────────┬───────┐
│編│客戶名稱│支票號碼及│汽車租賃│犯罪時間（己○收│所犯罪名及所處│
│號│及租賃車│票面金額（│契約之租│受支票翌日/ 己○│之刑          │
│  │輛車號  │新臺幣）  │賃期間  │收受支票後應繳回│              │
│  │        │          │        │統一東京公司之最│              │
│  │        │          │        │後期限）        │              │
├─┼────┼─────┼────┼────────┼───────┤
│1 │優技國際│RE0000000 │自95年9 │95年10月4 日（裴│己○犯業務侵占│
│  │有限公司│號        │月4 日起│俊收受左列支票後│罪，處有期徒刑│
│  ├────┼─────┤至98年9 │應繳回統一東京公│捌月，減為有期│
│  │2077-HH │50萬元    │月4日止 │司之最後期限）  │徒刑肆月。    │
├─┼────┼─────┼────┼────────┼───────┤
│2 │六晟企業│CM0000000 │自95年9 │95年10月6 日（裴│己○犯業務侵占│
│  │有限公司│號        │月25日起│俊收受左列支票之│罪，處有期徒刑│
│  ├────┼─────┤至98年9 │翌日）          │陸月，減為有期│
│  │2826-HH │19萬元    │月25日止│                │徒刑參月。    │
├─┼────┼─────┼────┼────────┼───────┤
│3 │卜蜂企業│AI0000000 │自95年12│96年2 月7 日（裴│己○犯業務侵占│
│  │社      │號        │月1 日起│俊收受左列支票之│罪，處有期徒刑│
│  ├────┼─────┤至98年12│翌日）          │陸月，減為有期│
│  │0962-DD │16萬元    │月1日止 │                │徒刑參月。    │
│  │0963-DD │          │        │                │              │
├─┼────┼─────┼────┼────────┼───────┤
│4 │沅泰行  │AL0000000 │95年12月│96年4 月10日（裴│己○犯業務侵占│
│  │        │號        │29日起至│俊收受左列支票之│罪，處有期徒刑│
│  ├────┼─────┤98年12月│翌日）          │陸月，減為有期│
│  │3072-DD │16萬元    │29日止  │                │徒刑參月。    │
│  │3073-DD │          │        │                │              │
├─┼────┼─────┼────┼────────┼───────┤
│5 │鼎元食品│UA0000000 │自95年12│96年1 月30日（裴│己○犯業務侵占│
│  │企業行  │號        │月30日起│俊收受左列支票後│罪，處有期徒刑│
│  ├────┼─────┤至98年12│應繳回統一東京公│陸月，減為有期│
│  │3380-DD │10萬元    │月30日止│司之最後期限）  │徒刑參月。    │
├─┼────┼─────┼────┼────────┼───────┤
│6 │農嘉肉品│UB0000000 │自96年2 │96年3 月1 日（裴│己○犯業務侵占│
│  │行      │號        │月1 日起│俊收受左列支票後│罪，處有期徒刑│
│  ├────┼─────┤至99年2 │應繳回統一東京公│陸月，減為有期│
│  │2633-QQ │20萬元    │月1日止 │司之最後期限）  │徒刑參月。    │
├─┼────┼─────┼────┼────────┼───────┤
│7 │華勁投資│AC0000000 │自96年7 │96年6 月27日（裴│己○犯業務侵占│
│  │股份有限│號        │月6 日起│俊收受左列支票之│罪，處有期徒刑│
│  │公司    │          │至99年7 │翌日）          │捌月。        │
│  ├────┼─────┤月6日止 │                │              │
│  │5716-RR │55萬元    │        │                │              │
├─┼────┼─────┼────┼────────┼───────┤
│8 │櫻馫興業│AA0000000 │自96年9 │96年8 月3 日（裴│己○犯業務侵占│
│  │股份有限│號        │月6 日起│俊收受左列支票之│罪，處有期徒刑│
│  │公司    │          │至99年9 │翌日）          │柒月。        │
│  ├────┼─────┤月6日止 │                │              │
│  │9877-RR │24萬元    │        │                │              │
├─┼────┼─────┼────┼────────┼───────┤
│9 │農嘉肉品│YA0000000 │自96年9 │96年10月11日（裴│己○犯業務侵占│
│  │行      │號        │月11日起│俊收受左列支票後│罪，處有期徒刑│
│  ├────┼─────┤至99年9 │應繳回統一東京公│柒月。        │
│  │0633-KK │30萬元    │月11日止│司之最後期限）  │              │
├─┴────┴─────┴────┴────────┴───────┤
│總金額：2,400,000元                                                 │
└──────────────────────────────────┘
附表二：
┌────┬───┬───┬───┬──────┬──────┐
│文件名稱│編號  │客戶名│保證金│偽造之印文  │出處        │
│        │      │稱    │金額  │            │            │
├────┼───┼───┼───┼──────┼──────┤
│統一東京│000093│六晟企│19萬元│「統一東京小│偵一卷（臺北│
│小客車租│      │業有限│      │客車租賃股份│地檢署97年度│
│賃股份有│      │公司  │      │有限公司」印│他字卷第234 │
│限公司保│      │      │      │文1枚       │號卷）第40頁│
│證金收據│      │      │      │            │            │
└────┴───┴───┴───┴──────┴──────┘
附表三：被告被訴侵占租金支票部分：
┌─┬─────┬────┬─────────────────┐
│編│支票號碼  │票面金額│兌現情形                          │
│號│          │        │                                  │
├─┼─────┼────┼─────────────────┤
│1 │UC0000000 │11,500元│被告兌現後將票款全額匯予統一東京公│
│  │          │        │司                                │
├─┼─────┼────┼─────────────────┤
│2 │UC0000000 │11,500元│分別於96年7 月31日、8 月31日、9 月│
├─┼─────┼────┤30日、10月31日、11月30日及12月31日│
│3 │UC0000000 │11,500元│兌現。另被告於96年12月6 日後某日將│
├─┼─────┼────┤其中10,725元匯予統一東京公司。    │
│4 │UC0000000 │11,500元│                                  │
├─┼─────┼────┤                                  │
│5 │UC0000000 │11,500元│                                  │
├─┼─────┼────┤                                  │
│6 │UC0000000 │11,500元│                                  │
├─┼─────┼────┤                                  │
│7 │UC0000000 │11,500元│                                  │
├─┼─────┼────┼─────────────────┤
│8 │UC0000000 │11,500元│均未經兌現。另被告於96年12月間將此│
├─┼─────┼────┤5張支票交付予統一東京公司。       │
│9 │XC0000000 │11,500元│                                  │
├─┼─────┼────┤                                  │
│10│XC0000000 │11,500元│                                  │
├─┼─────┼────┤                                  │
│11│XC0000000 │11,500元│                                  │
├─┼─────┼────┤                                  │
│12│XC0000000 │11,500元│                                  │
└─┴─────┴────┴─────────────────┘


司法院資訊處製作；財團法人民間司法改革基金會備份。
